臺灣苗栗地方法院刑事判決
110年度交簡上字第16號
上  訴  人  
即  被  告  吳素玲


上列上訴人即被告因過失傷害案件，不服本院民國110年4月23日
110年度苗交簡字第106號第一審簡易判決（聲請簡易判決處刑案
號：109年度調偵字第385號），提起上訴，本院管轄之第二審合
議庭判決如下：
    主  文
上訴駁回。
吳素玲緩刑貳年，並應接受法治教育貳場次，緩刑期間付保護管
束。
    理  由
一、本案經本院審理結果，認原審判決認事用法及量刑均無不當
    ，應予維持，並引用原審刑事簡易判決書暨聲請簡易判決處
    刑書記載之犯罪事實、證據及理由（如附件），及增列證據
    「上訴人即被告吳素玲（下稱被告）於準備程序及審理中之
    自白、交通部公路總局新竹區監理所民國110年9月11日竹監
    鑑字第1100212847號函暨竹苗區車輛行車事故鑑定會110年9
    月8日竹苗區0000000案鑑定意見書」。
二、上訴意旨略以：承認原審認定之犯罪事實，且已與告訴人黃
    碧香多次試行調解，惟收入不穩，需單親扶養就學子女，無
    力繳納新臺幣（下同）9萬元之易科罰金，請求從輕量刑等
    語（見本院卷第13頁、第35頁至第37頁、第70頁至第71頁、
    第74頁、第76頁至第77頁）。
三、量刑之輕重，係事實審法院得依職權自由裁量之事項，茍已
    斟酌刑法第57條各款所列情狀而未逾越法定刑度，則不得遽
    指為違法；又刑罰之量定屬法院自由裁量之職權行使，但仍
    應審酌刑法第57條所列各款事由及一切情狀，為酌量輕重之
    標準，並非漫無限制，在同一犯罪事實與情節，如別無其他
    加重或減輕之原因，下級法院量定之刑，亦無過重或失輕之
    不當情形，則上級法院對於下級法院之職權行使，原則上應
    予尊重（最高法院72年台上字第6696號判例、85年度台上字
    第2446號判決意旨參照）。經查，被告本案所犯刑法第284
    條前段之過失傷害罪，法定刑為「1年以下有期徒刑、拘役
    或10萬元以下罰金」，且原審認被告本案罪證明確，依刑事
    訴訟法第449條第1項前段、第454條第2項，刑法第284條前
    段、第62條前段、第41條第1項前段，刑法施行法第1條之1
    第1項規定，以行為人之責任為基礎，審酌被告駕駛汽車時
    未注意車前狀況，貿然左轉因而肇致本次車禍事故，並使告
    訴人受有非輕傷勢，所為實屬不該；復考量被告犯後於警詢
    及偵訊中均坦承犯行，且其確有給付賠償金予告訴人之意願
    ，僅因被告與告訴人間就付款方式未能達成合意而無從履行
    ，堪認其犯後態度尚非差；再衡諸被告此前並無前科，可見
    其素行甚佳，末兼衡被告於警詢及原審中自陳專科畢業，現
    從事保險業，家中尚有小孩需其扶養等語之智識程度、家庭
    與生活狀況，暨告訴人於原審中表達之刑度意見等一切情狀
    ，量處被告有期徒刑3月，並諭知易科罰金之折算標準。堪
    認原審認事用法俱無違誤，且量刑未逾越法定刑範圍，並已
    詳細斟酌刑法第57條各款所列情形，具體說明量刑理由，量
    刑尚屬妥適，未有過重之不當情形，亦無違反罪刑相當、比
    例、平等原則之濫用權限情事，難謂有何違法失當之處。是
    原審判決經核認事用法未有違誤，量刑亦無違法或不當之處
    ，自當予維持。被告以請求從輕量刑為由提起上訴，為無理
    由，應予駁回。
四、凡有審理事實職權之法院，均得依其職權諭知緩刑，第二審
    以判決駁回上訴時，當然得諭知緩刑（最高法院103年度台
    非字第130號判決意旨參照）。查被告未曾因故意犯罪受有
    期徒刑以上刑之宣告，有臺灣高等法院被告前案紀錄表在卷
    可稽。本院審酌其因一時失慮致罹刑典，於警詢、偵訊及審
    理中均坦承犯行，且有意願與告訴人試行調解而為賠償（見
    本院110年度苗交簡字第106號卷，下稱原審卷，第19頁），
    雖雙方僅因給付方式（告訴人堅持調解金額38萬元全以現金
    給付）未能意思合致而無從成立調解，有調解紀錄表、原審
    訊問筆錄在卷可稽（見原審卷第41頁、第46頁），然已足認
    被告犯後態度良好，確有悔意，信其經此偵審程序與科刑之
    宣告，當知所警惕而無再犯之虞。再被告本案犯罪情節及惡
    性尚非重大，若因不慎觸法即置諸刑獄，要非刑罰之目的，
    且對本案犯行所造成損害之彌補，毫無助益（告訴人已於原
    審附帶提起民事訴訟，見本院卷第51頁至第53頁），是本院
    認所宣告之刑以暫不執行為適當，爰依刑法第74條第1項第1
    款規定，宣告緩刑2年，以勵自新。惟為使被告深切記取教
    訓，避免再犯，爰依刑法第74條第2項第8款規定，命其應接
    受法治教育2場次，併依刑法第93條第1項第2款規定，諭知
    於緩刑期間付保護管束。
據上論斷，應依刑事訴訟法第455條之1第1項、第3項、第368條
、第373條、刑法第74條第1項第1款、第2項第8款、第93條第1項
第2款，判決如主文。
本案經檢察官姜永浩聲請以簡易判決處刑，檢察官蕭慶賢到庭執
行職務。
中　　華　　民　　國　　110 　年　　10　　月　　27　　日
                  刑事第二庭  審判長  法  官  林卉聆
                                      法  官  林信宇
                                      法  官  魏正杰
以上正本證明與原本無異。
不得上訴。
                                      書記官  巫  穎
中　　華　　民　　國　　110 　年　　10　　月　　27　　日